臺灣臺中地方法院刑事判決　　　　　　　　　　　　九十一年度易字第二一八號
　　公　訴　人　臺灣臺中地方法院檢察署檢察官
　　被　　　告　乙○○
右列被告因竊盜案件，經檢察官提起公訴（九十一年度偵字第一一二九八號），本院
判決如左：
    主  文
乙○○連續結夥三人以上攜帶兇器毀越安全設備（鐵皮牆壁）竊盜，累犯，處有期徒
刑壹年。
扣案之組合式六角扳手壹支沒收。
    事  實
一、乙○○曾因違反懲治盜匪條例案件，經臺灣高等法院臺中分院判處有期徒刑八年
    六月，上訴後經最高法院於民國七十九年十一月八日駁回上訴確定，甫於八十七
    年八月十七日縮刑假釋期滿執行完畢。詎乙○○仍不知悔改，復夥同林耀宗（檢
    察官通緝中）及綽號「小賴」之不詳姓名年籍成年男子，共同意圖為自己不法之
    所有，並基於概括之犯意聯絡，先於九十一年六月六日凌晨三時許，在台中縣豐
    原市○○路，由乙○○把風，林耀宗則與綽號「小賴」之男子共持一把客觀上足
    資為兇器使用之組合式六角扳手，竊取停於路邊之車牌號碼ＨＪ─五三三七號自
    用小貨車一輛（為丙○○所有，價值約新台幣十萬五千元）；得手後，復由林耀
    宗駕駛該輛自用小貨車，搭載乙○○及「小賴」至台中縣豐原市○○○路七六號
    「樺慶輪胎公司」；復於同日凌晨四時許，由乙○○把風，林耀宗則與「小賴」
    持不明利器（未扣案）剪毀「樺慶輪胎公司」廠房後方之鐵皮牆壁後（毀損部分
    未據告訴），攀越進入廠房內竊取輪胎共一百條（價值約十四萬元），並由乙○
    ○、林耀宗、「小賴」共同將竊得之輪胎搬抬放置於前開車號ＨＪ─五三三七號
    自用小貨車上。嗣於同日凌晨四時三十分許，豐原分局員警駕駛巡邏車行經豐原
    市○○○路、建成路口時，發現前開自用小貨車形跡可疑，而跟蹤追逐，始於同
    日上午五時十分許，在台中縣神岡鄉○○街與大圳街口逮捕乙○○，並扣得「小
    賴」所有，供其等犯罪所用之組合式六角扳手一支，因而查悉上情；林耀宗及「
    小賴」則趁隙逃逸。
二、案經臺中縣警察局豐原分局報請臺灣臺中地方法院檢察署檢察官偵查起訴。
    理  由
一、右揭犯罪事實，業據被告乙○○於警訊中及偵審時坦承不諱，核與被害人丙○○
    、「樺慶輪胎公司」負責人甲○○指訴之情節相符，並經證人即臺中縣警察局豐
    原分局豐原派出所所長游啟明於偵查中結證屬實，且有扣案被告等人犯罪所用之
    組合式六角扳手一支足資佐證。此外，復有現場圖一紙、竊盜案贓物領具保管單
    二紙、照片五張附卷可稽，事證明確，被告竊盜犯行堪以認定。
二、按刑法第三百二十一條第一項第三款之攜帶兇器竊盜罪，係以行為人攜帶兇器為
    其加重條件，此所謂兇器，其種類並無限制，凡客觀上足以對人之生命、身體、
    安全構成威脅，具有危險性之兇器為已足，並不以攜帶之初有行兇之意圖為必要
    （最高法院七十九年度台上字第五二五三號判例意旨參照）。查本件被告乙○○
    等人持以犯案之組合式六角扳手，為鋼鐵材質，前端已磨成尖銳扁平狀，業經本
    院當庭勘驗屬實，該組合式六角扳手，客觀上自屬於足以殺傷人之生命、身體之
    器械，顯為具有危險性之兇器無訛；又未扣案之「不明利器」，既能剪壞「樺慶
    輪胎公司」廠房之鐵皮牆壁，供被告等攀越入內行竊，此業經被告乙○○供明，
    且經被害人公司負責人甲○○指明在卷，該「不明利器」自亦屬具有危險性之兇
    器無疑。核被告乙○○竊取自用小貨車之行為，係犯刑法第三百二十一條第一項
    第三款、第四款結夥三人以上攜帶兇器竊盜罪；其剪壞鐵皮牆壁攀越進入竊取輪
    胎之行為，係犯同條項第二款、第三款、第四款結夥三人以上攜帶兇器毀越安全
    設備竊盜罪。被告乙○○與同案被告林耀宗及綽號「小賴」之成年男子間就上開
    二次竊盜犯行，有犯意之聯絡及行為之分擔，均為共同正犯。又其先後所犯前開
    二次竊盜犯行間，時間緊接，犯罪基本構成要件相同，顯係基於概括之犯意反覆
    為之，為連續犯，應依刑法第三百二十一條第一項第二款、第三款、第四款結夥
    三人以上攜帶兇器毀越安全設備罪處斷，並加重其刑。另被告乙○○前因違反懲
    治盜匪條例案件，經臺灣高等法院臺中分院判處有期徒刑八年六月，上訴後經最
    高法院於七十九年十一月八日駁回上訴確定，而於八十七年八月十七日縮刑假釋
    期滿執行完畢，有臺灣臺中地方法院檢察刑案資料查註紀錄表及臺灣高等法院被
    告全國前案紀錄表各一件在卷可按，其於有期徒刑執行完畢後，五年以內再犯本
    件有期徒刑以上之罪，為累犯，應依刑法第四十七條之規定，遞加重其刑。爰審
    酌被告乙○○素行不佳，及其為圖謀自身之不法利益，不知尊重他人之財產權，
    任意結夥攜帶凶器竊取他人財物，影響社會治安甚鉅，暨犯罪後不久即被查獲，
    並追回贓物，被害人所受損害尚非重大，且其犯後坦承犯行、已知悔悟等一切情
    狀，量處如主文所示之刑，以資懲儆。
三、扣案之組合式六角扳手一支，係共犯「小賴」所有，且供其等犯罪所用之物，業
    經被告乙○○供明，爰依刑法第三十八條第一項第二款規定宣告沒收之。至被告
    等犯罪所用之「不明利器」並未扣案，且不知其目前是否尚屬存在，為免日後沒
    收之困難，爰不另為沒收之諭知，併予敘明。
據上論斷，應依刑事訴訟法第二百九十九條第一項前段，刑法第二十八條、第五十六
條、第三百二十一條第一項第二款、第三款、第四款、第四十七條、第三十八條第一
項第二款，判決如主文。
中    華    民    國      九十一      年       九      月     二十三    日
                              臺灣臺中地方法院刑事第五庭
                                    法  官  唐  光  義
右正本證明與原本無異。
如不服本判決，應於判決送達後十日內向本院提出上訴狀，上訴於臺灣高等法院臺中
分院( 須附繕本 )。
                                    書記官
中    華    民    國      九十一      年       九      月     二十七    日
附錄論罪科刑法條：
刑法第三百二十一條 (加重竊盜罪)
犯竊盜罪而有左列情形之一者，處六月以上五年以下有期徒刑：
一  於夜間侵入住宅或有人居住之建築物、船艦，或隱匿其內而犯之者。
二  毀越門扇、牆垣或其他安全設備而犯之者。
三  攜帶兇器而犯之者。
四  結夥三人以上而犯之者。
五  乘火災、水災或其他災害之際而犯之者。
六  在車站或埠頭而犯之者。
前項之未遂罰之。
